# 请教陈版主，关于持有待售资产

提问人：guanglv 时间：2019-04-18 15:29:10
本公司 2018 年度处置子公司股权丧失控制权，采用权益法核算，又因为剩余股权部分在北交所挂牌出售，以在 2019 年 3 月出售，已签订合同。剩余股权部分应该持有待售资产列报，那么因股权变动的影响是否可以这样做一笔分录 dr：持有待售资产 cr：公允价值变动收益？

回答人：chenyiwei
不可以。建议考虑以下问题：
1 、后续股权挂牌处置与此前导致丧失控制权的股权处置是否为一揽子交易；
2 、剩余股权何时满足 CAS 42 第六条规定的认定持有待售时间，特别是转让合同是在何时签订的，以及（必要时）内外部的审核批准是何时获得的；
3 、持有待售资产并非按公允价值进行后续计量，而是按成本与可收回金额孰低计量，因此不涉及确认公允价值变动损益